臺灣士林地方法院刑事判決　　　　　　　 94年度訴字第560號
公　訴　人　臺灣士林地方法院檢察署檢察官
被　　　告　甲○○
上列被告因偽造文書等案件，經檢察官提起公訴（94年度偵字第
3950、5079號），而被告於準備程序中就被訴事實為有罪之陳述
，經合議庭裁定由受命法官獨任進行簡式審判程序，並判決如下
：
    主  文
甲○○服用酒類，不能安全駕駛動力交通工具而駕駛，處拘役伍
拾日，如易科罰金，以佰元折算壹日。又行使偽造私文書，足
生損害於公眾及他人，處有期徒刑貳月，如易科罰金，以佰元
折算壹日。偽造如附表所示之署押，均沒收。
    事  實
一、甲○○於民國94年2 月14日21時許在臺北市○○區○ 段某處
    飲用紅酒，飲後已達不能安全駕駛動力交通工具之程度，仍
    駕駛6C-7406 號自用小客車，於94年2 月15日凌晨0 時55分
    許行經臺北市○○區○○路250 號前為警攔檢，嗣於同日凌
    晨1 時8 分測試其呼氣所含酒精濃度達每公升0.64毫克。詎
    甲○○為逃避處罰，竟冒用乙○○之名應訊，接續在如附表
    所示之文件上偽造乙○○之署押（內容及數量均詳如附表）
    ，而偽造證明已飲酒結束未逾15分鐘或接受警方提供礦泉水
    漱口後再實施酒測之聲明書及證明乙○○本人已收受「臺北
    市政府警察局舉發道路交通管理事件通知書之證明各1 份、
    證明已收受「逮捕通知書」之證明2 份及證明同意夜間詢問
    之「同意書」、證明接受偵訊後於94年2 月15日凌晨3 時50
    分自行離去等情之「離去報告書」各1 份，並接續將前開文
    件交由員警加以行使，足生損害於乙○○本人及監理機關對
    於違反道路交通管理處罰條例處罰、司法機關對於刑事案件
    偵辦之正確性。嗣因甲○○向臺灣士林地方法院檢察署具狀
    自首其偽造私文書之犯行，而查悉上情。
    理  由
一、上揭犯罪事實，業據被告於警詢、偵訊及本院訊問時坦承不
    諱，核與證人乙○○於警詢及偵訊中之證述相符，並有如附
    表所示之文件及刑法第185 條之3 案件測試觀察紀錄表1 份
    在卷可資證明，被告自白核與事實相符，本件事證明確，被
    告犯行洵堪認定，應依法論科。
二、被告在臺北市政府警察局舉發違反道路交通管理事件通知單
    上「存根聯」、逮捕通知書上之「被通知人簽名捺印欄」、
    夜間詢問同意書上「立書人欄」、接受警方提供礦泉水漱口
    後再實施酒測聲明書上「受稽查人簽章欄」、離去報告書上
    「具結人欄」分別偽簽乙○○署名及捺印指紋，依其形式而
    為觀察，均足以知悉係表示由乙○○名義出具領收、同意、
    接受及離去之證明，此均與事先在印妥內容之收據上偽簽他
    人姓名情形，無分軒輊，屬於刑法第210 條所稱之私文書。
    核被告所為，係犯刑法第185 條之3 之公共危險罪及同法第
    216 條、第210 條之行使偽造私文書罪。被告數次偽造乙○
    ○署名及捺印指紋之行為，乃於同時同地或密切接近之時地
    實施，侵害同一之法益，各行為之獨立性極為薄弱，依一般
    社會健全觀念，在時間差距上，難以強行分開，在刑法評價
    上，以視為數個舉動之接續施行，合為包括之一行為予以評
    價，較為合理，屬接續犯。而其接續偽造署押之行為，為偽
    造私文書之部分行為，不另成罪。其偽造私文書而後行使，
    偽造之低度行為應為行使之高度行為所吸收，應依行使論擬
    。又被告數次行使偽造私文書之行為，亦於密切接近之時地
    實施，侵害相同之法益，各行為之獨立性極為薄弱，依一般
    社會健全觀念，在時間差距上，難以強行分開，在刑法評價
    上，以視為數個舉動之接續施行，合為包括之一行為予以評
    價，較為合理，亦屬接續犯。被告所犯前開公共危險罪及行
    使私文書罪，其犯意個別，行為互殊，應予分論併罰。另被
    告於其行使偽私文書之犯行被發覺前，向臺灣士林地方法院
    檢察署具狀自首而接受裁判，應依刑法第62條前段規定，減
    輕其刑。茲審酌被告曾有公共危險前科，有臺灣高等法院被
    告前案紀錄表1 份附卷可稽，其素行非佳，飲用酒類，已達
    不能安全駕駛動力交通工具之程度，猶仍為圖自己一時便利
    ，不顧其他道路使用人之安全，駕駛自用小客車行駛於道路
    。其於遭警查獲測得呼氣中酒精濃度為0.64MG/L，竟為逃避
    處罰，冒用兄弟乙○○之名應訊，並偽造署押，進而偽造私
    文書並行使之，除損害乙○○之權益，更影響監理機關及司
    法機關對於交通違規事件及刑事偵查處理正確性，惟於偵查
    中已全盤坦承犯行等一切情狀，分別就其所犯前開2 罪，量
    處如主文所示之刑，及易科罰金之折算標準。又被告偽造如
    附表所示之署名及捺押，應依刑法第219 條之規定宣告沒收
    之。
據上論斷，應依刑事訴訟法第273 條之1 第1 項、第299 條第1
項前段，刑法185 條之3 、第216 條、第210 條、第62條前段、
第41條第1 項前段、第219 條，罰金罰鍰提高標準條例第1 條前
段、第2 條，判決如主文。
本案經檢察官黃德松到庭執行職務。
中　　華　　民　　國　　94　　年　　9 　　月　　29　　日
                  刑事第三庭法  官  周群翔
以上正本證明與原本無異。
如不服本判決，應於判決送達後10日內，向本院提出上訴狀。
                            書記官  劉育君
中　　華　　民　　國　　94　　年　　9 　　月　　29　　日
附錄本案論罪科刑法條全文：
刑法第185 條之3
服用毒品、麻醉藥品、酒類或其他相類之物，不能安全駕駛動力
交通工具而駕駛者，處1 年以下有期徒刑、拘役或3 萬元以下罰
金。
刑法第210條
偽造、變造私文書，足以生損害於公眾或他人者，處5 年以下有
期徒刑。
刑法第216條
行使第條至第條之文書者，依偽造、變造文書或登載不實事項或
使登載不實事項之規定處斷。
附表：
┌──┬────────┬────────┬──────┐
│編號│文　　　　　　件│內　　　　　容  │數　　　　量│
├──┼────────┼────────┼──────┤
│1　 │呼氣酒精濃度測試│偽造「乙○○」署│簽名1枚     │
│　　│表　　　　　　　│押              │指紋1枚　   │
├──┼────────┼────────┼──────┤
│2　 │臺北市政府警察局│偽造「乙○○」署│簽名1枚　   │
│　　│舉發違反道路交通│名　　　　　    │　　　　  　│
│　　│管理事件通知單（│　　　　　　　　│　　　　  　│
│　　│存根聯）　　　　│　　　　　　　　│　　　　    │
├──┼────────┼────────┼──────┤
│3　 │夜間訊問同意書　│偽造「乙○○」署│簽名1枚     │
│    │                │押              │指紋1枚     │
├──┼────────┼────────┼──────┤
│4　 │被告權利告知書　│偽造「乙○○」簽│簽名1枚     │
│    │                │押　　          │指紋1枚     │
├──┼────────┼────────┼──────┤
│5　 │臺北市政府警察局│偽造「乙○○」署│簽名3枚     │
│　　│內湖分局西湖派出│押              │指紋6枚　   │
│　　│所94年2月15日警 │　　            │　　　　　  │
│　　│詢筆錄　　　　　│　　　　　　　　│　　　　　  │
├──┼────────┼────────┼──────┤
│6　 │粘貼乙○○口卡片│偽造「乙○○」署│簽名1枚     │
│　　│之白紙　　　　　│押              │指紋1枚     │
├──┼────────┼────────┼──────┤
│7　 │臺北市政府警察局│偽造「乙○○」署│簽名3枚     │
│　　│內湖分局逮捕通知│押              │指紋4枚     │
│　　│書（含通知本人聯│　　　　　　　　│　　　　　  │
│　　│及通知親友聯）　│　　　　　　　　│　　　　　  │
├──┼────────┼────────┼──────┤
│8　 │員警提供礦泉水與│偽造「乙○○」署│簽名1枚     │
│　　│被告之聲明書　　│押              │指紋1枚　   │
├──┼────────┼────────┼──────┤
│9　 │離去報告書　　　│偽造「乙○○」署│簽名1枚     │
│    │                │押　　　        │指紋1枚　   │
└──┴────────┴────────┴──────┘
